【裁判字號】    95,訴,233
【裁判日期】    950815
【裁判案由】    毒品危害防制條例
【裁判全文】
臺灣宜蘭地方法院刑事判決               95年度訴字第233號
    公  訴  人  臺灣宜蘭地方法院檢察署檢察官
    被      告  甲○○
上列被告因毒品危害防制條例案件，經檢察官提起公訴（九十五
年度毒偵字第五一一號），本院合議庭裁定由受命法官獨任進行
簡式審判程序，爰不經通常程序判決如下：
    主  文
甲○○施用第一級毒品，累犯，處有期徒刑捌月，扣案注射針筒
壹支，沒收之；又施用第二級毒品，累犯，處有期徒刑肆月。應
執行有期徒刑拾月，扣案注射針筒壹支，沒收之。
    事  實
一、甲○○前因施用毒品之案件，經本院依臺灣宜蘭地方法院檢
    察署檢察官之聲請，裁定送觀察、勒戒後，認無繼續施用毒
    品之傾向，於民國八十七年九月二十一日觀察、勒戒執行完
    畢出所，並由該署檢察官於同年月二十二日以八十七年度偵
    字第二五五０號、八十七年度偵字第二八一二號、八十七年
    度偵字第三二九一號、八十七年度偵緝字第一一三號為不起
    訴處分後，又因施用第一級毒品海洛因（下稱海洛因）及第
    二級毒品安非他命（下稱安非他命），經本院依該署檢察官
    之聲請，裁定送觀察、勒戒後，認有繼續施用毒品之傾向，
    再由本院依聲請裁定令其入戒治處所施以強制戒治（九十年
    一月十四日執行完畢），並據該署檢察官提起之公訴，就其
    施用海洛因部分判處有期徒刑六月，施用安非他命部分判處
    有期徒刑五月，並定應執行刑為有期徒刑九月確定。嗣其又
    因施用安非他命之案件，由本院以八十九年度羅簡字第四七
    號判處有期徒刑六月確定，經接續執行後，於九十一年二月
    七日縮刑期滿假釋出監，同年三月二十二日假釋期滿未經撤
    銷而執行完畢。另其亦因犯妨害自由之案件，經臺灣高等法
    院撤銷本院九十一年度訴字第三七二號判決而以九十二年度
    上訴字第三一七二號判決判處有期徒刑六月後，經最高法院
    以九十三年度臺上字第一五七一號駁回上訴確定，再與其所
    犯施用安非他命而經本院以九十三年度易字第六九號判處有
    期徒刑四月確定之案件，定應執行刑為有期徒刑八月確定後
    ，於九十四年一月二十四日縮刑期滿執行完畢出監。詎其猶
    不知悛悔，竟於九十五年四月二十五日某時許，復在宜蘭縣
    宜蘭市○○路八十六巷四弄七十九號二樓，以注射針筒施打
    海洛因一次，再另以吸食器施用安非他命一次。嗣於翌日（
    即同年月二十六日）十時五十分許，在前開處所遭警查獲且
    扣得注射針筒一支後，為警採尿送鑑而悉上情。
二、案經宜蘭縣警察局礁溪分局報告臺灣宜蘭地方法院檢察署檢
    察官偵查起訴。
    理  由
一、上開事實，業據被告甲○○到庭供認不諱，復有慈濟大學濫
    用藥物檢驗中心所出具，呈嗎啡及安非他命陽性反應之檢驗
    總表一份在卷可稽，堪認其自白咸與真實相符，均可採憑。
    又被告前因施用毒品之案件，經本院依臺灣宜蘭地方法院檢
    察署檢察官之聲請，裁定送觀察、勒戒後，認無繼續施用毒
    品之傾向，於八十七年九月二十一日觀察、勒戒執行完畢出
    所，並由該署檢察官於同年月二十二日以八十七年度偵字第
    二五五０號、八十七年度偵字第二八一二號、八十七年度偵
    字第三二九一號、八十七年度偵緝字第一一三號為不起訴處
    分後，又因施用海洛因及安非他命而經本院依該署檢察官之
    聲請，裁定送觀察、勒戒後，認有繼續施用毒品之傾向，再
    由本院依聲請裁定令其入戒治處所施以強制戒治（九十年一
    月十四日執行完畢），並據該署檢察官提起之公訴，就其施
    用海洛因部分判處有期徒刑六月，施用安非他命部分判處有
    期徒刑五月，並定應執行刑為有期徒刑九月確定。嗣其又因
    施用安非他命之案件，由本院以八十九年度羅簡字第四七號
    判處有期徒刑六月確定，經接續執行後，於九十一年二月七
    日縮刑期滿假釋出監，同年三月二十二日假釋期滿未經撤銷
    而執行完畢。另其亦因犯妨害自由之案件，經臺灣高等法院
    撤銷本院九十一年度訴字第三七二號判決而以九十二年度上
    訴字第三一七二號判決判處有期徒刑六月後，經最高法院以
    九十三年度臺上字第一五七一號駁回上訴確定，再與其所犯
    施用安非他命而經本院以九十三年度易字第六九號判處有期
    徒刑四月確定之案件，定應執行刑為有期徒刑八月確定後，
    於九十四年一月二十四日縮刑期滿執行完畢出監等情，則有
    臺灣高等法院被告全國前案紀錄表存卷足考。本件事證皆臻
    明確，被告所為犯行均堪認定，各應依法論科。
二、被告甲○○行為後，刑法及刑法施行法業於九十四年二月二
    日經總統以華總一義字第０九四０００一四九０一號令修正
    公布，並於九十五年七月一日施行（下稱修正後刑法），是
    參酌最高法院九十五年五月二十三日刑事庭第八次會議決議
    ，修正後刑法第二條第一項之規定，係規範行為後法律變更
    所生新舊法律比較適用之準據法，於修正後刑法施行後，應
    適用修正後刑法第二條第一項之規定，為「從舊從輕」之比
    較。另於比較時應就罪刑有關之共犯、未遂犯、想像競合犯
    、牽連犯、連續犯、結合犯，以及累犯加重、自首減輕暨其
    他法定加減原因（如身分加減）與加減比例等一切情形，本
    於統一性及整體性原則，綜其全部罪刑之結果而為比較，亦
    即本案涉及法律變更之部分，經附表所示比較修正前後刑法
    之相關規定結果後，因修正後刑法並未較有利於被告，爰依
    修正後刑法第二條第一項之規定，適用被告行為時之修正前
    刑法，合先敘明。核被告甲○○之所為，係犯毒品危害防制
    條例第十條第一項、第二項之施用第一級、第二級毒品罪。
    其施用前持有海洛因及安非他命之低度行為，各為其施用之
    高度行為所吸收，均不另論罪。又其所犯前開二罪，犯意各
    別，罪名不同，應分論併罰之。末查，被告甲○○前因犯妨
    害自由之案件，經臺灣高等法院撤銷本院九十一年度訴字第
    三七二號判決而以九十二年度上訴字第三一七二號判決判處
    有期徒刑六月後，經最高法院以九十三年度臺上字第一五七
    一號駁回上訴確定，再與其所犯施用安非他命而經本院以九
    十三年度易字第六九號判處有期徒刑四月確定之案件，定應
    執行刑為有期徒刑八月確定後，於九十四年一月二十四日縮
    刑期滿執行完畢出監之事實，已詳前述，茲於有期徒刑執行
    完畢後五年內，再犯本件有期徒刑以上之二罪，各應依修正
    前刑法第四十七條累犯之規定予以加重其刑。審酌被告歷經
    觀察、勒戒與強制戒治之戒毒程序與刑罰之科處與執行後，
    仍未見其確實戒斷毒癮，猶有施用毒品抵癮之舉，本應對之
    處以較長刑期俾利隔離戒毒，惟念其坦承犯行，態度尚佳，
    再參酌其犯罪動機、目的、手段及造成社會潛在侵害程度等
    一切情狀，各量處如主文所示之刑，並定其應執行之刑，以
    資警懲。至扣案注射針筒乃被告甲○○所有且供施打海洛因
    所用之器具，此經其供明在卷，應依修正前刑法第三十八條
    第一項第二款之規定，併予諭知沒收，特此敘明。
據上論斷，應依刑事訴訟法第二百七十三條之一第一項、第二百
九十九條第一項前段，毒品危害防制條例第十條第一項、第二項
，刑法第十一條前段、第二條第一項前段、修正前刑法第四十七
條、修正前刑法第五十一條第五款、第三十八條第一項第二款，
判決如主文。
本案經檢察官賴慶祥到庭執行職務
中    華    民    國    95    年    8     月    15    日
                  刑事第三庭法  官  陳嘉年
以上正本證明與原本無異。
如不服本判決應於收受本判決後10日內向本院提出上訴書狀，其
未敘述上訴理由者，並得於提起上訴後10日內向本院補提理由書
狀(均須按他造當事人之人數附繕本)「切勿逕送上級法院」。
                            書記官  林嘉萍
中    華    民    國    95    年    8     月    16    日
附錄本案論罪科刑法條全文
修正後毒品危害防制條例第十條第一項、第二項
施用第一級毒品者，處六月以上五年以下有期徒刑。
施用第二級毒品者，處三年以下有期徒刑。
附表
┌───┬───────┬────────┬──────┐
│比較  │修正前刑法    │修正後刑法      │依從舊從輕原│
│法條  │              │                │則之比較結果│
├───┼───────┼────────┼──────┤
│刑法第│受有期徒刑之執│（第一項）受徒刑│依修正後刑法│
│四十七│行完畢，或受無│之執行完畢，或一│，並未較有利│
│條    │期徒刑或有期徒│部之執行而赦免後│於被告      │
│      │刑一部之執行而│，五年以內故意再│            │
│      │赦免後，五年以│犯有期徒刑以上之│            │
│      │內再犯有期徒刑│罪者，為累犯，加│            │
│      │以上之罪者，為│重本刑至二分之一│            │
│      │累犯，加重本刑│                │            │
│      │至二分之一    │                │            │
├───┼───────┼────────┼──────┤
│刑法第│宣告多數有期徒│宣告多數有期徒刑│同上        │
│五十一│刑，宣告刑最長│，宣告刑最長不得│            │
│條第五│不得逾二十年  │逾三十年        │            │
│款    │              │                │            │
├───┴───────┴────────┴──────┤
│本案依法綜合比較，無論累犯、定應執行刑等規定，修正後刑│
│法皆未較有利於被告，故本案應一體適用被告行為時之修正前│
│刑法                                                  │
└───────────────────────────┘


司法院資訊處製作；財團法人民間司法改革基金會備份。
